【裁判字號】    99,簡上,328
【裁判日期】    991028
【裁判案由】    妨害自由
【裁判全文】
臺灣臺北地方法院刑事判決             99年度簡上字第328號
公  訴  人  臺灣臺北地方法院檢察署檢察官
上  訴  人
即  被  告  甲○○
上列上訴人即被告因妨害自由案件，不服本院99年度簡字第2933
號中華民國99年8月16日第一審簡易判決（聲請簡易判決處刑案
號：臺灣臺北地方法院檢察署99年度偵字第16113號），提起上
訴，本院管轄之第二審合議庭判決如下：
    主  文
上訴駁回。
甲○○緩刑貳年。
    事  實
一、甲○○於民國99年5月25日上午11時許，駕駛車牌7358-KH號
    自用小客車，途經臺北縣新店市○○路與民權路口前，因不
    滿乙○○騎乘車牌168-EP號機車慢速行駛，旋即鳴按喇叭，
    乙○○聽聞，遂下車與甲○○理論，甲○○竟基於恐嚇之犯
    意，以加害生命、身體之事，從後車廂取出拐杖鎖，向乙○
    ○恫嚇稱：好膽你不要走等語，並持拐杖鎖追逐乙○○，使
    乙○○心生畏懼，致生危害於安全。
二、案經乙○○訴由臺北縣政府警察局新店分局報請臺灣臺北地
    方法院檢察署檢察官偵查後聲請簡易判決處刑。
    理  由
一、訊據上訴人即被告甲○○於本院審理時對上開犯行坦承不諱
    （見本院99年10月11日審判筆錄第2頁），核與證人即告訴
    人乙○○及證人陳威志分別於警訊及偵訊（具結）時證述之
    情節相符，足徵被告前開出於任意性之自白與事實相符，得
    採為認定事實之證據。本件事證明確，被告犯行已堪認定，
    應依法論科。
二、原審審酌被告與告訴人間因行車按鳴喇叭之事發生爭執，一
    時氣憤，竟持拐扙鎖對告訴人施以威脅恐嚇，致告訴人心生
    畏懼，及被告之素行、犯罪動機、手段、生活狀況等情狀，
    依刑事訴訟法449條第1項前段、第3項、第454條第2項，刑
    法第305條、第41條第1項前段，量處被告拘役30日，並諭知
    易科罰金之折算標準，其認事用法及量刑均屬妥適，應予維
    持。惟查，被告前未曾因故意犯罪受有期徒刑以上刑之宣告
    ，有臺灣高等法院被告前案紀錄表在卷可佐，因一時失慮，
    致罹刑典，犯後坦承犯行，表示悔意，且於原審判決後已與
    告訴人達成和解，並捐款至喜憨兒社會福利基金會及財團法
    人育成社會福利基金會，有和解書、喜憨兒社會福利基金會
    信用卡捐款授權書及財團法人育成社會福利基金會捐款轉帳
    授權書等在卷可憑，併審酌公訴人亦請准宣告被告緩刑等情
    ，本院認其經此教訓後，當知警惕，應無再犯之虞，因認其
    所宣告之刑，以暫不執行為適當，爰依刑法第74條第1項第1
    款規定併予宣告緩刑2年，用啟自新。
三、據上論斷，應依刑事訴訟法第455條之1第1項、第3項、第36
    8條，刑法第74條第1項第1款，判決如主文。
本案經檢察官林淑玲到庭執行職務。
中    華    民    國    99    年    10    月    28    日
                  刑事第十二庭審判長法  官  李英豪
                                    法  官  楊台清
                                    法  官  曾正龍
上正本證明與原本無異。
不得上訴。
                                    書記官  黃馨慧
中    華    民    國    99    年    10    月    28    日
附錄本案論罪科刑法條全文：
中華民國刑法第305條（恐嚇危害安全罪）
以加害生命、身體、自由、名譽、財產之事，恐嚇他人致生危害
於安全者，處2年以下有期徒刑、拘役或300元以下罰金。

司法院資訊處製作；財團法人民間司法改革基金會備份。
